【裁判字號】    94,易,1571
【裁判日期】    950126
【裁判案由】    竊盜等
【裁判全文】
臺灣彰化地方法院刑事判決              94年度易字第1571號
公  訴  人  臺灣彰化地方法院檢察署檢察官
被      告  乙○○
                      （
上列被告因竊盜等案件，經檢察官提起公訴（九十四年度偵緝字
第五八０號），被告於準備程序中就被訴事實均為有罪之陳述，
經告知簡式審判程序之旨，並聽取公訴人、被告之意見後，由本
院合議庭裁定由受命法官獨任進行簡式審判程序，判決如下：
    主  文
乙○○踰越安全設備竊盜，處有期徒刑柒月；又以加害生命、身
體之事，恐嚇他人致生危害於安全，處有期徒刑月；應執行有
期徒刑玖月。
    犯罪事實
一、乙○○（於民國九十四年四月二十九日因病停役，而非屬現
    役軍人）僅因一時缺錢可供花用，竟基於意圖為自己不法所
    有之犯意，於九十四年五月三十日上午十時許，在彰化縣芳
    苑鄉○○村○○路○○段三二九號甲○○住處，未經甲○○
    許可而從該住處二樓之窗戶以取下玻璃窗再爬入之方式，無
    故侵入其住宅，並開房間門進入二樓房間，以徒手方式竊取
    甲○○所有置放在二樓房間皮包內之現金新臺幣（下同）八
    百元（放置於房間內之皮包中），得手後，旋即從二樓下來
    準備自一樓大門離去時，恰為甲○○發覺而詢問乙○○為何
    出現在其住處，然甲○○因當時手中正抱二著個月大之孫子
    而未加以攔阻，任令乙○○離去，惟事後發現其皮包中之現
    金八百元業已不見，並告知其胞兄蔡川來及其鄰居。而乙○
    ○獲悉後，竟心生不滿，於九十四年六月四日晚間九時十分
    許，攜帶非屬其所有之類似西瓜刀之非屬列管之刀械（公訴
    人起訴書誤認為武士刀）一把（未扣案）至甲○○上開住處
    欲找甲○○理論，嗣乙○○見甲○○自住宅內走出，乃另基
    於恐嚇危害安全之犯意，手持該類似西瓜刀之刀械朝甲○○
    方向做勢揮砍，復以凶惡之語氣出言恐嚇甲○○稱：「你不
    要跑，要讓你死。」等語，使甲○○因而心生畏懼，致生危
    害於甲○○生命、身體之安全，嗣甲○○跑至附近源豐超市
    求援時，為蔡川來持木棍加以阻止，乙○○始作罷而返回家
    中。
二、案經甲○○訴由彰化縣警察局二林分局報請臺灣彰化地方法
    院檢察署檢察官偵查後起訴。
    理  由
一、上開犯罪事實業據被告乙○○於本院審理時均坦承不諱，核
    與告訴人甲○○於本院審理時到庭所指訴之情節相符，並經
    證人蔡川來、洪錦雲二人於警、偵訊中證述屬實，足認被告
    之自白核與事實相符，均堪採信。又經本院當庭詢之告訴人
    甲○○則陳稱：被告所拿之刀子應該是像西瓜刀的刀等詞（
    見本院九十五年一月十八日審判筆錄），此核與被告所供相
    同，是以本案被告案發時所持之刀械應確係類似西瓜刀之非
    屬列管之刀械無誤。另經本院當庭詢之被告亦坦承：是因為
    沒有錢才會去偷等語（詳見同上審判筆錄），顯見被告有為
    自己不法所有之意圖甚明，本件事證明確，被告犯行均洵堪
    認定。
二、按窗戶係屬安全設備之一種【七十三年七月七日（七三）廳
    刑一字第六０三號函研究意見參見】，故核被告乙○○所為
    ，分別係犯刑法第三百二十一條第一項第二款之踰越安全設
    備竊盜罪及同法第三百零五條之恐嚇危害安全罪，又被告所
    犯上開二罪犯意各別，行為互殊，應予分論併罰。爰審酌被
    告之平日素行、被告犯罪之動機與目的均僅為貪圖一己之私
    利、與因細故即恐嚇他人、以踰越安全設備進入住宅行竊之
    犯罪手段實非屬平和、所竊得財物之價值、對社會治安所生
    危害之程度均甚巨及犯罪後坦承全部犯行態度尚屬良好，惟
    尚未賠償被害人之損害等一切情狀，分別量處如主文所示之
    刑，並定其應執行之刑，以示懲儆。
三、未扣案之類似西瓜刀之非屬列管之刀械一把，經訊之被告否
    認屬其所有，亦查無其他積極證據足以證明確係屬被告乙○
    ○所有，又非屬違禁物，核與刑法第三十八條所規定之沒收
    要件不符，爰不予宣告沒收之。
四、公訴意旨另謂以：被告乙○○於九十四年五月三十日上午十
    時許，在彰化縣芳苑鄉○○村○○路○○段三二九號甲○○
    住處，未經甲○○許可而從該住處二樓之窗戶以取下玻璃窗
    再爬入之方式，無故侵入其住宅，因認被告另涉犯有刑法第
    三百零六條第一項之無故侵入他人住宅罪。按告訴乃論之罪
    ，告訴人於第一審辯論終結前，得撤回其告訴；又告訴經撤
    回者，應諭知不受理之判決，刑事訴訟法第二百三十八條第
    一項、第三百零三條第三款，分別定有明文。本件被告乙○
    ○經檢察官另依刑法第三百零六條第一項之無故侵入他人住
    宅罪提起公訴，然依刑法第三百零八條第一項之規定，須告
    訴乃論。茲此部分經告訴人甲○○於本院審理時當庭撤回告
    訴，揆諸上揭說明，原應諭知被告乙○○此部分為不受理之
    判決，惟公訴人認此部分之事實，與前開判決有罪之踰越安
    全設備竊盜罪部分之犯罪事實，有方法結果之牽連犯裁判上
    一罪之關係，爰不另為不受理判決之諭知，併此敘明。
據上論斷，應依刑事訴訟法第二百七十三條之一第一項、第二百
九十九條第一項前段，刑法第三百二十一條第一項第二款、第三
百零五條、第五十一條第五款，罰金罰鍰提高標準條例第一條前
段，判決如主文。
本案經檢察官鮑慧忠到庭執行職務。
中    華    民    國  九十五  年  一    月    二十六  日
                  刑事第二庭    法  官  許旭聖
以上正本證明與原本無異。
如不服本判決，應於判決送達後十日內，向本院提出上訴狀（須
附繕本），上訴於臺灣高等法院臺中分院。
中    華    民    國  九十五  年  一    月    二十六  日
                                書記官  黃幼華
附錄本案論罪科刑法條：
刑法第三百二十一條：
犯竊盜罪而有左列情形之一者，處六月以上五年以下有期徒刑：
一、於夜間侵入住宅或有人居住之建築物、船艦，或隱匿其內而
    犯之者。
二、毀越門扇、牆垣或其他安全設備而犯之者。
三、攜帶兇器而犯之者。
四、結夥三人以上而犯之者。
五、乘火災、水災或其他災害之際而犯之者。
六、在車站或埠頭而犯之者。
前項之未遂犯，罰之。
刑法第三百零五條：
以加害生命、身體、自由、名譽、財產之事，恐嚇他人致生危害
於安全者，處二年以下有期徒刑、拘役或三百元以下罰金。


司法院資訊處製作；財團法人民間司法改革基金會備份。
